【裁判字號】    97,交聲,100
【裁判日期】    970428
【裁判案由】    違反道路交通管理處罰條例聲明異議
【裁判全文】
臺灣桃園地方法院交通事件裁定         97年度交聲字第100號
原處分機關  交通部公路總局新竹區監理所
異  議  人
即受處分人  甲○○
上列受處分人因違反道路交通管理處罰條例案件，對於交通部公
路總局新竹區監理所於民國97年1 月7 日以桃監裁罰字第裁52－
Z9B000270號所為之處分，聲明異議，本院裁定如下：
    主  文
異議駁回。
    理  由
一、原處分意旨略以：異議人即受處分人甲○○於民國九十六年
    十一月十一日晚間九時三分許，駕駛V 九－九五五八號自用
    小客車，以時速一百零六公里之速度，行經國道三號高速公
    路北上一○．二公里處，超過該處限速（九十公里）達十六
    公里，因依道路交通管理處罰條例第三十三條第一項第一款
    規定，裁處異議人罰鍰新臺幣（下同）三千元，並予記違規
    點數一點。
二、異議意旨略以：異議人嚴正質疑雷射測距測速照相儀之準確
    性，因異議人所駕駛之車輛裝有定速裝置，行速設定於九十
    公里，何來超速之有；且本件舉發員警攔停後曾告知異議人
    駕駛之時速為一百零三公里，嗣後卻又於舉發單上記載時速
    為一百零六公里，顯有違誤，為此於法定期間內提出異議等
    語。
三、按汽車行駛於高速公路、快速公路或設站管制之道路，不遵
    使用限制、禁止、行車管制及管理事項之管制規則而有下列
    行為者，處汽車駕駛人新臺幣三千元以上六千元以下罰鍰：
    一、行車速度超過規定之最高速限或低於規定之最低速限；
    汽車駕駛人有第三十三條第一項違規行為者除依原條款處罰
    鍰外，並予記違規點數一點，道路交通管理處罰條例第三十
    三條第一項第一款、第六十三條第一項第一款分別定有明文
    。
四、經查，異議人駕駛前揭車輛於上開時地行車速度達一百零六
    公里，超過規定之最高速限（九十公里）十六公里之事實，
    業據舉發員警陳為德、蔡文良到庭結證詳實（見本院九十六
    年三月三日訊問筆錄），並有卷附之舉發違規通知單、裁決
    書為證，故異議人於前揭時、地駕車違規超速行駛之事實，
    要屬無疑。異議人雖以其車設有定速裝置，不可能有超速之
    可能云云置辯，然本件舉發員警陳為德用以檢測異議人超速
    之雷射槍係屬「單點單台」之測速方式，並均經經濟部標準
    檢驗局檢驗合格，而異議人所辯稱車輛之定速裝置，尚有可
    能因駕駛方式及車輛品牌而有所不同，僅提供駕駛人參考，
    是異議人辯稱本件雷射測速槍所測得之數據不準確云云，尚
    屬臆測之詞，不足採信；又陳為德、蔡文良係以時速一百零
    五公里為取締基準，不可能告知異議人當時之時速為一百零
    三公里等情，亦經證人陳為德、蔡文良到庭結證確實（見同
    上訊問筆錄），是異議人前揭辯解，均無可採。
五、綜上所述，原處分機關據以援引首揭規定，裁處異議人罰鍰
    三千元，並予記違規點數一點，於法並無不當，本件異議為
    無理由，應予駁回。
據上論斷，應依道路交通案件處理辦法第十九條，裁定如主文。
中    華    民    國    97    年    4     月    28    日
                  交通法庭  法  官  吳為平
以上正本證明與原本無異。
如不服本裁定應於送達後5日內向本院提出抗告狀。
                            書記官  江惠婷
中    華    民    國    97    年    4     月    28    日


司法院資訊處製作；財團法人民間司法改革基金會備份。
